臺灣基隆地方法院刑事判決　　　　　　　 94年度訴字第555號
公　訴　人　臺灣基隆地方法院檢察署檢察官
被　　　告　甲○○
上列被告因違反毒品危害防制條例案件，經檢察官提起公訴（94
年度毒偵字第1434號），被告為有罪之陳述，本院合議庭裁定由
受命法官獨任以簡式審判程序進行審理，並判決如下：
    主  文
甲○○施用第一級毒品，累犯，處有期徒刑捌月。扣案之第一級
毒品海洛因（毛重肆點伍公克）併同無法析離之分裝袋壹拾玖只
，均沒收銷燬之；注射針筒壹支，沒收。
    事  實
一、甲○○前因施用毒品案件，經觀察、勒戒後，認有繼續施用
    毒品之傾向，經裁定送強制戒治，於民國90年10月23日停止
    戒治付保護管束，其後經撤銷停止戒治，於91年6 月10日執
    行完畢釋放，經臺灣基隆地方法院檢察署檢察官於91年7 月
    3 日，以91年度戒毒偵字第38號為不起訴處分確定。嗣再因
    施用毒品案件，經送強制戒治（於92年12月5 日停止戒治付
    保護管束，93年1 月8 日管束期滿執行完畢），並由上開檢
    察署檢察官以92年度毒偵字第39號提起公訴，本院以92年度
    訴字第91號判決判處有期徒刑7 月確定，於93年9 月18日縮
    刑期滿執行完畢。復因施用毒品案件，經上開檢察署檢察官
    以94年度偵字第686 號、94年度毒偵字第673 號提起公訴，
    本院於94年5 月6 日，以94年度訴字第306 號判決判處有期
    徒刑9 月、6 月，應執行有期徒刑1 年2 月，該判決於94年
    6 月6 日確定（目前在監執行中）。
二、甲○○仍不思戒除毒癮，竟於上開本院94年度訴字第306 號
    案件宣判日即94年5 月6 日之後，另於94年5 月18日下午4
    時許，在其位於基隆市○○○路113 巷27之1 號之住處，施
    用第一級毒品海洛因一次。嗣為警於同日晚間8 時30分許，
    在其上開住處前執行搜索查獲，並扣得第一級毒品海洛因（
    毛重4.5 公克）及其所有供施用海洛因所用之注射針筒1 支
    。經警採集其尿液送驗，結果呈海洛因之嗎啡陽性反應，而
    悉上情。
三、案經基隆市警察局第四分局報告臺灣基隆地方法院檢察署檢
    察官偵查起訴。
    理  由
壹、程序事項
    查本件被告甲○○所犯者非為死刑、無期徒刑、最輕本刑為
    3 年以上有期徒刑之罪或高等法院管轄第一審案件，其於準
    備程序進行中，先就被訴事實為有罪之陳述，經告知其簡式
    審判程序之旨，並聽取公訴人、被告之意見後，本院業已依
    刑事訴訟法第273 條之1 第1 項之規定，裁定由受命法官獨
    任以簡式審判程序進行本案之審理。
貳、實體事項
一、前揭事實業據被告於本院審理時坦承不諱，並有扣案之第一
    級毒品海洛因（毛重4.5 公克）、注射針筒1 支可憑。而被
    告為警查獲後所採集之尿液檢體，經送請檢驗，結果呈海洛
    因之嗎啡陽性反應（由於海洛因在人體內會代謝成嗎啡，因
    此涉嫌海洛因之吸食者，係檢驗其尿液中之嗎啡反應），有
    臺灣尖端先進生技醫藥股份有限公司94年5 月27日濫用藥物
    檢驗報告附卷可稽，足見被告自白施用第一級毒品海洛因之
    情節，與事實相符，應可採信。又被告前因施用毒品案件，
    經觀察、勒戒後，認有繼續施用毒品之傾向，經裁定送強制
    戒治，於90年10月23日停止戒治付保護管束，其後經撤銷停
    止戒治，於91年6 月10日執行完畢釋放，經臺灣基隆地方法
    院檢察署檢察官於91年7 月3 日，以91年度戒毒偵字第38號
    為不起訴處分確定。嗣再因施用毒品案件，經送強制戒治，
    於92年12月5 日停止戒治付保護管束，93年1 月8 日管束期
    滿執行完畢等情，亦有臺灣高等法院被告前案紀錄表、前揭
    不起訴處分書附卷足佐。綜上所陳，本案事證明確，被告於
    強制戒治執行完畢後，5 年以內再犯施用毒品之犯行，堪可
    認定，應依法論科。
二、論罪科刑：
    (一)查海洛因係毒品危害防制條例所列管之第一級毒品，此
        為該條例第2 條第2 項第1 款所明定；又犯毒品危害防
        制條例第10條施用毒品之罪者，檢察官應聲請法院裁定
        ，令被告入勒戒處所觀察、勒戒，經觀察、勒戒後，無
        繼續施用毒品之傾向者，應即釋放，並由檢察官為不起
        訴處分，有繼續施用毒品之傾向者，則由檢察官先聲請
        法院裁定令入戒治處所施以強制戒治，俟強制戒治期滿
        ，再行釋放，並由檢察官為不起訴處分；而依前開規定
        觀察勒戒或強制戒治執行完畢釋放後，5 年內再犯施用
        毒品之罪者，檢察官應依法追訴，毒品危害防制條例第
        20條第1 項、第2 項、第23條第2 項分別定有明文。
    (二)核被告於強制戒治行完畢後，5 年以內再犯施用第一級
        毒品海洛因之行為，係犯毒品危害防制條例第10條第1
        項之施用第一級毒品罪。被告持有第一級毒品海洛因之
        低度行為，應為施用毒品之高度行為所吸收，不另論罪
        。查被告前曾受如事實欄所載有期徒刑之執行，此有臺
        灣高等法院被告前案紀錄表附卷可考，其於有期徒刑執
        行完畢後5 年以內，再犯本件最重本刑為有期徒刑以上
        之刑之罪，為累犯，應加重其刑。本院審酌被告犯罪之
        動機、本次吸食頻率僅一次、曾有施用毒品之前科仍不
        知戒除，惟犯罪後坦承犯行，且所犯之施用毒品犯行乃
        戕害自己身心健康，並未危及他人等一切情狀，量處如
        主文所示之刑。
    (三)末查，扣案白粉（毛重4.5 公克），屬毒品危害防制條
        例所明定列管之第一級毒品海洛因，此有偵查卷附基隆
        市警察局第四分局查獲涉嫌毒品危害防制條例毒品初步
        鑑驗報告書在卷可憑，自應依毒品危害防制條例第18條
        第1 項前段之規定，併同無法析離之分裝袋19只，均宣
        告沒收銷燬之。另扣案之注射針筒1 支為市售一般藥用
        之物，雖非專供施用毒品之器具，此業據本院當庭勘驗
        無訛（94年8 月3 日審判筆錄參照），然屬被告所有供
        施打海洛因所用之物，業據被告供明無誤，爰依刑法第
        38條第1 項第2 款之規定宣告沒收。
據上論斷，應依刑事訴訟法第273 條之1 第1 項、第299 條第1
項前段，毒品危害防制條例第10條第1 項、第18條第1 項前段，
刑法第11條前段、第47條、第38條第1 項第2 款，判決如主文。
本案經檢察官乙○○到庭執行職務。
中　　華　　民　　國　　94　　年　　8 　　月　　17　　日
                  刑事第四庭法  官　楊皓清
以上正本證明與原本無異。
對於本件判決如有不服，應於收受送達後10日內，向本院提出上
訴書狀，上訴於臺灣高等法院，並按他造當事人之人數附具繕本
。
中　　華　　民　　國　　94　　年　　8 　　月　　17　　日
                            書記官　王月娥
附錄論罪法條：
毒品危害防制條例第10條第1項：
施用第一級毒品者，處6月以上5年以下有期徒刑。
